臺灣臺中地方法院刑事判決　　　　　　　　　　　九十三年度中簡上字第四五一號
　　上　訴　人　臺灣臺中地方法院檢察署檢察官
　　被　　　告　丙○○
右列上訴人因被告傷害等案件，不服本院臺中簡易庭九十三年度中簡字第一九一九號
中華民國九十三年八月十日第一審判決（聲請簡易處刑案號：臺灣臺中地方法院檢察
署九十三年度偵緝字第一○四五號）提起上訴，本院管轄合議庭判決如左：
    主  文
原判決關於丙○○傷害部分及定應執行刑部分，均撤銷。
丙○○傷害人之身體，處有期徒刑伍月，如易科罰金，以佰元折算壹日。扣案之健
身擴胸器壹支沒收。
其他上訴駁回。
    事  實
一、丙○○於民國九十二年七月十五日向乙○○借用車牌號碼為ＪＯＧ─一四五號之
    重型機車一部供己代步使用，並約定於同年八月三十日返還。詎丙○○於借用後
    ，竟意圖為自己不法所有，萌生變易持有為所有之意思將該部機車予以侵占入己
    ，並避不見面。嗣丙○○復於九十二年八月二十四日（聲請簡易判決處刑書誤載
    為同年月二十八日），在其女友甲○○位於臺中市○○路一一○號五樓之租住處
    內，因故與甲○○發生口角，竟基於普通傷害之犯意，以其所有之健身擴胸器一
    支毆打甲○○，致甲○○受有頭部外傷併腦震盪、三根肋骨骨折、生殖器官挫傷
    、顏面挫傷併左耳背撕裂傷、全身多處擦傷及瘀傷等傷害。嗣並經警扣得上開健
    身擴胸器一支。
三、案經乙○○、甲○○訴由臺中市警察局第一分局報告臺灣臺中地方法院檢察署檢
    察官偵查後聲請以簡易判決處刑。
    理  由
一、訊據被告丙○○固對於右揭侵占乙○○機車及毆傷甲○○之事實坦承不諱，惟辯
    稱：伊係徒手毆傷甲○○云云。惟查，右揭事實，除被告傷害告訴人甲○○之方
    式一節外，餘均據被告於審理中坦承不諱，核與告訴人乙○○及甲○○於警詢及
    偵審中指訴情節相符，並有行政院衛生署臺中醫院、及澄清醫院之診斷證明書各
    一紙在卷可稽。又被告確係持扣案之健身擴胸器毆傷告訴人甲○○，業據告訴人
    甲○○於警詢及偵審中指訴不移，並有扣案之健身擴胸器一支可資佐證。再被告
    於九十三年七月十五日檢察官初訊時直承毆傷告訴人甲○○之事實後，經檢察官
    質以：是否係持健身擴胸器毆打甲○○等語，被告即不予回答；嗣於同年月二十
    七日檢察官再度訊問被告時，被告始辯稱伊不知有無以健身擴胸器毆打告訴人甲○○，應該沒有云云，有上開偵訊筆錄二份在卷可稽（見九十三年度偵緝字第一
    ○四六號第十七頁、第三二頁）。是觀諸被告於偵審中先係辯稱不知有無以健身
    擴胸器毆打告訴人甲○○云云，嗣又改稱係徒手毆打告訴人甲○○云云，及被告
    苟真僅係徒手毆打告訴人甲○○，其儘可坦然於檢察官初訊時供明此節，何須在
    直承毆傷告訴人甲○○後，於檢察官質問時，不立即向檢察官供明係以徒手毆打
    告訴人甲○○等情，益徵告訴人甲○○始終不移之指訴應堪採信，被告所辯則顯
    係事後避重就輕之詞，尚難憑採。再告訴人甲○○遭被告毆傷後，係先至澄清醫
    院急診住院，之後始又轉院至行政院衛生署臺中醫院，業經告訴人甲○○於警詢
    中指訴在卷，並有告訴人提出之行政院衛生署臺中醫院診斷證明書一紙在卷可稽
    。且經本院函詢澄清醫院結果，被告確於九十二年八月「二十七」日即因上開傷
    害至澄清醫院急診，當時告訴人甲○○指述係於三天前遭毆傷，並於同年月二十
    八日即在澄清醫院住院，直至九十二年九月一日始出院，亦有澄清醫院上開函文
    及診斷證明書各一份在卷可按，是被告毆傷告訴人甲○○之時間，應為九十二年
    八月二十四日至明，公訴人及原審誤認被告係於九十三年八月二十八日二十時許
    毆傷告訴人甲○○，尚有未合，附此敘明。綜上所述，本案事證明確，被告犯行
    堪予認定。
二、核被告丙○○所為，係犯刑法第三百三十五條第一項之侵占罪及同法第二百七十
    七條第一項之傷害罪。被告所犯上開二罪間，犯意各別，行為互殊，應分論併罰
    。原審判決就被告上開傷害犯行，予以論罪科刑，固非無見，惟被告係持扣案之
    健身擴胸器一支，於九十二年八月二十四日毆傷告訴人甲○○，業如前述，原審
    誤認被告係於九十二年八月二十八日二十時許，徒手毆傷告訴人甲○○，尚有未
    合。再告訴人甲○○因遭被告持健身擴胸器一支毆打，致受有頭部外傷併腦震盪
    、三根肋骨骨折、生殖器官挫傷、顏面挫傷併左耳背撕裂傷、全身多處擦傷及瘀
    傷等傷害，亦如前述，足認其所受傷害程度非輕，檢察官上訴意旨指摘原審就被
    告傷害犯行部分僅判處拘役五十五日，尚嫌過輕等語，亦有理由。從而，原審判
    決就傷害部分既有上揭未洽之處，即應由本院將被告所犯傷害罪部分及定應執行
    刑部分，均予撤銷改判。爰審酌被告僅因細故即持上開健身擴胸器一支毆傷告訴
    人甲○○、告訴人甲○○所受上開傷害程度非輕、被告毆傷告訴人甲○○後，復
    帶告訴人甲○○前往澄清醫院就診，已據告訴人甲○○於偵查中陳明在卷、被告
    犯罪後雖坦承毆傷告訴人甲○○，惟猶飾詞辯稱係徒手為之云云及被告迄未與告
    訴人甲○○達成和解之態度等一切情狀，就被告此部分傷害犯行，量處有期徒刑
    五月，並諭知易科罰金之折算標準。再扣案之健身擴胸器一支係被告所有供犯罪
    所用之物，業據告訴人甲○○於審理中指明在卷，被告於審理中亦直承扣案健身
    擴胸器一支為其所有，爰依刑法第三十八條第一項第二款規定，予以宣告沒收。
    至於被告被訴侵占部分，本院審酌被告犯罪後坦承犯行，且上開機車一部嗣已經
    告訴人乙○○取回，業據告訴人乙○○於本院審理中陳明在卷等一切情狀，認原
    審判決依據刑事訴訟法第四百四十九條第一項前段、第四十一條第一項前段、罰
    金罰鍰提高標準條例第一條前段、第二條等規定，就被告所犯侵占罪量處拘役五
    十五日，且諭知易科罰金之折算標準，其認事用法均無不合，量刑亦屬妥適。檢
    察官上訴意旨認原審此部分判決亦屬過輕云云，為無理由，應予駁回。
據上論斷，應依刑事訴訟法第四百五十五條之一第一項、第三項、第三百六十八條、
第三百六十九條第一項前段、第三百六十四條、第二百九十九條第一項前段，刑法第
第二百七十七條第一項、第四十一條第一項前段、第三十八條第一項第二款，罰金罰
鍰提高標準條例第一條前段、第二條，判決如主文。
中      華      民      國    九十三    年      十      月     十九     日
                                 臺灣臺中地方法院刑事第十庭
                                   審判長法  官  郭  瑞  祥
                                         法  官  黃  炫  中
                                         法  官  江  奇  峰
右正本證明與原本無異。
不得上訴。
                                         書記官
中      華      民      國    九十三    年      十      月     十九     日
附錄本案論罪科刑法條全文：
刑法第二百七十七條第一項：
傷害人之身體或健康者，處三年以下有期徒刑、拘役或一千元以下罰金。
